臺灣臺北地方法院刑事判決　
110年度簡上字第83號
上  訴  人
即  被  告  汪和祥


上列上訴人即被告因違反毒品危害防制條例案件，不服本院110
年度簡字第623號中華民國110年4月7日第一審刑事簡易判決（聲
請案號:109年度偵字第25537號），提起上訴，本院管轄之第二
審合議庭判決如下:
    主  文
上訴駁回。
    理  由
一、本案經本院審理結果，認原審判決認事用法及量刑均無不當
    ，應予維持，除證據部分應補充被告汪和祥於本院準備程序
    中之自白（見本院110年度簡上字第83號卷，以下簡稱簡上
    卷，第48頁）外，其餘均引用本院第一審刑事簡易判決書及
    原審判決引自臺灣臺北地方檢察署檢察官聲請簡易判決處刑
    書所記載之犯罪事實、證據及理由（如附件）。
二、上訴人即被告上訴意旨略以:案發時伊有4隻手機遭扣案，但
    原審判決書並未記載如何處置，顯與法有違；另伊家中尚有
    三名子女須扶養，且上訴人乃家中經濟支柱，而有期徒刑4
    月須繳納之易科罰金金額過重，伊不堪負荷，請求判處較輕
    之刑度等語。
三、經查：
㈠、按量刑之輕重，係事實審法院得依職權自由裁量之事項，茍
    已斟酌刑法第57條各款所列情狀而未逾越法定刑度，則不得
    遽指為違法；又刑罰之量定屬法院自由裁量之職權行使，但
    仍應審酌刑法第57條所列各款事由及一切情狀，為酌量輕重
    之標準，並非漫無限制，在同一犯罪事實與情節，如別無其
    他加重或減輕之原因，下級法院量定之刑，亦無過重或失輕
    之不當情形，則上級法院對於下級法院之職權行使，原則上
    應予尊重（最高法院72年台上字第6696號、75年台上字第70
    33號判例意旨參照）。查被告自偵查迄本院準備程序中均坦
    承本案犯行，原審認被告犯罪事證明確，適用毒品危害防制
    條例第11條第5項，刑法第41條第1項前段、第47條第1項、
    第38條第1項等規定逕予簡易判決處刑，並審酌被告明知第
    三級毒品愷他命、甲基-N,N-二甲基卡西酮及芬納西泮係戕
    害人之身心健康之物，仍無視於毒品對於健康之戕害及國家
    對於杜絕毒品犯罪之禁令，恣意持有上開毒品，且第三級毒
    品純質淨重合計已逾7.1439公克，重量非輕，助長毒品氾濫
    之風，所為應予非難；復審酌其持有之毒品數量非鉅之犯罪
    所生危害，暨衡其智識程度、家庭經濟及身體狀況，及其犯
    後坦承犯行，態度尚可等一切情狀，量處被告有期徒刑4月
    ，並諭知易科罰金之折算標準，原審顯已就被告之犯罪情節
    及犯後態度等節，具體斟酌刑法第57條所列情形而為量刑，
    未逾法定刑度，亦無失輕或過重之不當情形，依前揭說明，
    不得遽指為違法，本院應予尊重。
㈡、又被告上訴意旨所稱：扣案之行動電話4支如何處理原判決並
    未交代等語，然經本院審閱全卷，並無證據顯示該行動電話
    4支與本案被告本案犯行有關，故原審並未宣告沒收，其認
    事用法並無違誤，上訴意旨自不足採。
㈢、綜上，原判決並無違法或不當之處，上訴意旨徒指摘原判決
    有所不當等語並無理由，應予駁回。
四、被告經本院合法傳喚，於審判期日無正當理由未到庭，有本
    院送達證書及審判筆錄附卷可憑，爰依刑事訴訟法第455條
    之1第3項、第371條規定，不待其陳述，逕行判決。
據上論斷，應依刑事訴訟法第455條之1第1項、第3項、第371條
、第368條、第373條，判決如主文。
本案經檢察官蔡正雄聲請以簡易判決處刑，檢察官高怡修到庭執
行職務。
中    華    民    國    110     年    10    月   29   日
                  刑事第九庭  審判長法  官  黃怡菁  
                                    法  官  王筑萱
                                    法  官  商啟泰 
上正本證明與原本無異。
不得上訴。
                                    書記官  洪婉菁
中    華    民    國    110     年    10    月   29   日